【裁判字號】    97,交抗,1511
【裁判日期】    971030
【裁判案由】    違反道路交通管理處罰條例
【裁判全文】
臺灣高等法院交通事件裁定            97年度交抗字第1511號
抗  告  人
即受處分人  甲○○
                      號5樓
上列抗告人因違反道路交通管理處罰條例案件，不服臺灣臺北地
方法院，中華民國97年8月29日所為裁定（97年度交聲字第1987
號），提起抗告，本院裁定如下：
    主  文
原裁定撤銷，發回臺灣臺北地方法院。
    理  由
一、原審裁定如附件裁定書所載。
二、抗告意旨略以：抗告人於民國97年7月14日前往交通裁決所
    聲請覆查及表明本案違規車輛為抗告人所駕駛，並請求移轉
    裁決書之處分人為抗告人甲○○；嗣於97年8月7日再前往交
    通裁決所聲明異議，裁決所承辦人員接受本案件時也查詢受
    處分人是否相符，原審竟以抗告人非受處分人而駁回異議，
    實有未當。再抗告人聲明異議僅希望執法機關能依照實際狀
    況改正，而非拖延、敷衍老百姓，大安警察局將燈號管制推
    諉給臺北市交通管制工程處，原審復僅以抗告人非受處分人
    而駁回異議，徒增時間浪費云云。
三、經查受處分人管玉娟所有車牌號碼DE—5587號自用小客車，
    於97年5月28日上午7時42分許，行經臺北市○○路○段157
    巷時，因不遵守「7至9時小型車禁止併入平面車道」之道路
    交通標誌指示，經以自動採證照相儀器拍照存證，由臺北市
    政府警察局大安分局警員邱彥穎以受處分人所有上開車輛有
    違反道路交通管理處罰條例第60條第2項第3款規定之行為逕
    行掣單舉發。嗣經異議人甲○○於97年7月14日提出申訴，
    原處分機關函請舉發單位調查結果，仍認受處分人確有前揭
    違規行為，原處分機關乃於97年8月7日以受處分人駕車不遵
    守道路交通標線指示之違規事實，依道路交通管理處罰條例
    第60條第2項第3款、違反道路交通管理事件統一裁罰基準及
    處理細則第43條、第44條及基準表之規定，裁處受處分人新
    臺幣9百元罰鍰，有臺北市政府警察局北市警交大字第A0000
    0000號舉發違反道路交通管理事件通知單、臺北市交通事件
    裁決所北市裁罰字第裁22-A00000000號違反道路交通管理事
    件裁決書、臺北市交通事件裁決所交通違規案件陳述書在卷
    可參。
四、按「本條例之處罰，受舉發違反道路交通管理事件之受處罰
    人，認為受舉發之違規行為應歸責他人者，應於舉發違反道
    路交通管理事件通知單應到案日期前，檢附相關證據及應歸
    責人相關證明文件，向處罰機關告知應歸責人，處罰機關應
    即另行通知應歸責人到案依法處理。逾期未依規定辦理者，
    仍依本條例各該違反條款規定處罰。」道路交通管理處罰條
    例第85條第1項定有明文。查本件車牌號碼DE—5587號自用
    小客車於97年5月28日，因違規不遵守道路交通標線指示經
    警舉發，抗告人於本件舉發到案日期97年7月31日前之97年7
    月14日，即向臺北市交通事件裁決所提出陳述書，再於97年
    8月7日簽收臺北市交通事件裁決所寄送之臺北市交通事件裁
    決所北市裁罰字第裁22-A00000000號違反道路交通管理事件
    裁決書後，復於同日向臺北市交通事件裁決所聲明異議，除
    否認違規行為外，並迭次表明本件警員舉發時駕駛車牌號碼
    DE—5587號自用小客車者係其本人，並非舉發違反道路交通
    管理事件通知單、違反道路交通管理事件裁決書上所載受處
    分人「管玉娟」，原處分機關竟置之不理，亦未另行通知應
    歸責人即抗告人到案依法處理，核與上開法條規定不合。原
    審未詳加調查，即遽認原處分機關所為處分並無違誤，以原
    處分機關所為前開裁決書之裁決對象為即受處分人為管玉娟
    ，並非抗告人，抗告人之聲明異議不合法律上之程式，且無
    從補正，而駁回抗告人之聲明異議，尚有應調查之證據而未
    調查之處，自難昭折服。是原審將抗告人之聲明異議駁回，
    尚有未洽。原裁定既有可議之處，抗告意旨指摘及此，為有
    理由，爰將原裁定撤銷，發回原審法院，另為適法之處置。
據上論斷，應依道路交通管理處罰條例第89條、道路交通案件處
理辦法第26條，刑事訴訟法第413條前段，裁定如主文。
中    華    民    國    97    年    10    月    30    日
                  刑事第十四庭   審判長法  官   陳志洋
                                       法  官   蔡聰明
                                       法  官   謝靜慧
以上正本證明與原本無異。
不得再抗告。
                                       書記官   高士童
中    華    民    國    97    年    11    月    6     日


司法院資訊處製作；財團法人民間司法改革基金會備份。
